臺灣臺中地方法院刑事判決　　　　　　　　　　　　　九十三年度易字第六五二號
　　公　訴　人　臺灣臺中地方法院檢察署檢察官
　　被　　　告　甲○○
右列被告因偽造文書等案件，經檢察官提起公訴（九十二年度偵字第一一五九八號）
，本院合議庭裁定由本院受命法官獨任進行簡式審判程序，並判決如左：
    主  文
甲○○行使變造汽車駕駛執照，足以生損害於公眾及他人，處有期徒刑參月，如易科
罰金，以參佰元折算壹日。扣案變造之「李陳增」駕駛執照上甲○○之照片壹張沒收
；又偽造署押，足以生損害於公眾及他人，處有期徒刑陸月，如易科罰金，以參佰元
折算壹日。民國九十二年四月九日新店分局雙城派出所執行之搜索扣押筆錄（台灣台
北地方法院九十二年度聲搜字第四四０號）上「李陳增」簽名及指印各貳枚均沒收；
又意圖為自己不法之所有而侵占遺失物，處罰金壹仟元，如易服勞役，以參佰元折算
壹日。應執行有期徒刑捌月，罰金壹仟元，有期徒刑如易科罰金，罰金如易服勞役，
均以參佰元折算壹日。扣案變造「李陳增」駕駛執照上甲○○之照片壹張、民國九十
二年四月九日新店分局雙城派出所執行之搜索扣押筆錄（台灣台北地方法院九十二年
度聲搜字第四四０號）上「李陳增」簽名及指印各貳枚均沒收。
    事  實
一、 甲○○於民國（下同）九十二年三月下旬某日，與綽號「黑豬」之不詳姓名成
     年男子基於共同變造汽車駕駛執照之犯意聯絡，由甲○○先提供照片壹張交付
     綽號「黑豬」之男子，由「黑豬」將前開甲○○之照片換貼在李陳增所有之汽
     車駕駛執照上，並在台中縣新莊市○○路上，以新台幣（下同）三千五百元向
     綽號「黑豬」之成年男子購得前開變造之汽車駕駛執照；另起意圖為自己不法
     所有之犯意，於九十二年四月六日或七日之下午五時許，在台北縣三重市經過
     戲院，侵佔他人遺失之防偽線十一張、鋁墊板一個、數字板一個、橡皮印（五
     百元）二個、橡皮印（一千元）二個、偽鈔半成品（面額一千元）六十六張，
     嗣於九十二年四月九日上午月九日上午九時三十分許，在台北市大安區○○○
     路○段五十四號之一，二樓為警持搜索票查獲，並扣得偽鈔半成品六十六張、
     防偽線十五張、鋁製墊板一個、數字板一個、橡皮印（五百元）二個、橡皮印
     （一千元）二個、吸食器一組、殘留有安非他命之塑膠袋七只（違反毒品危害
     防制條例案件之部分另由台灣台中地方法院檢察署檢察官偵查中）；甲○○於
     前開警員持搜索票查獲之際，出示變造之李陳增汽車駕駛執照以行使之，並於
     台北縣新店分局員警製作之搜索扣押筆錄上偽簽李陳增之簽名二枚並捺印二枚
     於簽名之上，足以生損害於李陳增及偵審機關對於上開文書之正確性之審核。
二、案經台北縣警察局新店分局報請臺灣臺北地方法院檢察署檢察官偵查後簽請台灣
    高等法院檢察署核定移轉台灣台中地方法院檢察署檢察官偵起訴。
    理  由
一、右揭事實，業據被告甲○○於偵審中均坦承不諱，並有搜索扣押筆錄、變造之汽
    車駕駛執照一張、偽鈔半成品六十六張、防偽線十五張、鋁製墊板一個、數字板
    一個、五百元橡皮印二個、一千元橡皮印二個扣案可稽，事證明確，被告犯行堪
    以認定。
二、核被告甲○○所為，係犯刑法第二日十六條之行使第二百十二條之變造汽車駕駛
    執照罪、同法第三百三十七條之侵占遺失物罪及同法第二百十七條第一項之偽造
    署押罪。被告共同變造汽車駕駛執照為行使變造汽車駕駛執照之高度行為所吸收
    ，不另論罪。被告在同一時間地點偽簽李陳增之簽名二枚並捺印二枚於搜索扣押
    筆錄上，時間上不可分割，為接續犯。被告所犯前開三罪犯意各別，罪名亦殊，
    應分論併罰。爰審酌被告素行不良、本件犯罪之動機、目的、手段、所生之危害
    及犯罪後之態度等一切情狀，量處如主文所示之刑，並就有期徒刑部分諭知易科
    罰金之折算標準，就罰金刑部分諭知易服勞役之折算標準，並定應執行行及前開
    折算標準。扣案變造「李陳增」汽車駕駛執照上之甲○○之照片一張，為被告所
    有，且係供本件犯罪所用之物，依刑法第三十八條第一項第二款併予宣告沒收。
    九十二年四月九日新店分局雙城派出所執行之搜索扣押筆錄（台灣台北地方法院
    九十二年度聲搜字第四四０號）上「李陳增」簽名及指印各貳枚均依刑法第二百
    十九條沒收之。
三、前開偽鈔半成品六十六張、防偽線十五張、鋁製墊板一個、數字板一個、橡皮印
    （五百元）二個、橡皮印（一千元）二個固不論屬犯人與否均應沒收，惟本案並
    無證據足以證明被告有偽造貨幣之行為，則前開半成品及原料、器械，自無從沒
    收。另扣得違反毒品危害防制條例之吸食器一組、殘留有安非他命之塑膠袋七只
    ，另由檢察官偵辦中，自不得於本案併予沒收，均附此敘明。
據上論斷，應依刑事訴訟法第二百七十三條之一第一項、第二百九十九條第一項前段
，刑法第二百十六條、第二百十二條、第三百三十七條、第二百十七條第一項、第四
十一條第一項前段、第四十二條第二項、第五十一條第五款、第九款、第十款、第三
十八條第一項第二款、第二百十九條，罰金罰鍰提高標準條例第一條前段、第二條，
判決如主文。
中        華        民      國      九十三    年     四    月     六    日
    臺灣臺中地方法院刑事第九庭
                                        法  官  陳  如  玲
右正本證明與原本無異。
如不服本判決，應於判決送達後十日內向本院提出上訴狀，上訴於臺灣高等法院臺中
分院( 須附繕本 )。
                                        書記官
中        華        民      國      九十三    年     四    月     六    日
中華民國刑法第二百一十二條：
(偽造變造特種文書罪)
偽造、變造護照、旅券、免許證、特許證及關於品行、能力服務或其他相類之證書、
介紹書，足以生損害於公眾或他人者，處一年以下有期徒刑、拘役或三百元以下罰金
。
中華民國刑法第三百三十七條
 (侵占遺失物罪)
意圖為自己或第三人不法之所有，而侵占遺失物、漂流物或其他離本人所
持有之物者，處五百元以下罰金。
中華民國刑法第二百一十七條
 (偽造盜用印章印文或署押罪)
偽造印章、印文或署押，足以生損害於公眾或他人者，處三年以下有期徒
刑。
盜用印章、印文或署押，足以生損害於公眾或他人者，亦同。
中華民國刑法第二百一十六條
 (行使偽造變造或登載不實之文書罪)
行使第二百十條至第二百十五條之文書者，依偽造、變造文書或登載不實
事項或使登載不實事項之規定處斷。
